臺灣臺北地方法院交通事件裁定　　　　　　　　　九十一年度交聲字第一六八八號
　　　原處分機關　台北市交通事件裁決所
　　　異　議　人
　　　即受處分人　甲○○
右列異議人即受處分人因違反道路交通管理處罰條例案件，對於台北市交通事件裁決
所民國九十一年十一月八日所為之處分（原處分案號：北市裁三字第裁二二—ＡＸＸ
０一八七一七號），聲明異議，本院裁定如左：
    主  文
異議駁回。
    理  由
一、本件曾經本院於民國九十二年六月二十四日裁定於本院新店簡易庭九十二年度店
    交簡字第三二七號過失傷害案件刑事訴訟終結前，停止其程序，由於前開刑案業
    於九十二年八月二十一日確定，是本院自應續行本件程序，合先敘明。
二、按汽車，係指在道路上不依軌道或電力架線而以原動機行駛之車輛（包括機器腳
　　踏車）；車輛行至無號誌之交岔路口，支線道車應暫停讓幹線道車先行；又汽車
　　駕駛人，支線道車不讓幹線道車先行而爭道行駛者，處新台幣（下同）六百元以
　　上一千八百元以下之罰鍰；汽車駕駛人，駕駛汽車違反道路交通安全規則，因而
　　肇事致人受傷者，吊扣其駕駛執照三個月至六個月；汽車駕駛人有第四十五條之
　　情形者，除依原條款處罰鍰外，並記違規點數一點，道路交通安全規則第二條第
　　一項第一款、第一百零二條第一項第二款、道路交通管理處罰條例第四十五條第
　　九款、第六十一第三項及第六十三條第一項第一款分別定有明文。
三、本件異議人即受處分人甲○○於九十一年八月十五日十時二十分許，騎乘車號Ａ
    ＱＸ－五五六號重型機車，沿臺北市○○路二八二巷往景興路方向行駛，行至該
    路段與幹線景興路無號誌交岔路口，欲進入景興路時，未讓沿幹線景興路行駛之
    陳珮瑩所騎乘之車號ＡＵＸ－八八六號重型機車先行，致異議人所騎乘之機車前
　　車頭與陳珮瑩所騎乘之機車右側車身發生碰撞而肇事，陳珮瑩因此受有右側橈骨
  　骨折之傷害，經警以異議人違反前揭道路交通管理處罰條例第四十五條第九款及
    第六十一條第三項規定掣單舉發，嗣將舉發通知單送達於異議人後，異議人於舉
    發通知單上所載之應到案日期（即九十一年十月十七日）前向原處分機關提出申
　　訴，經原舉發單位調查結果，仍認異議人有前開違規行為，原處分機關乃依道路
  　交通管理處罰條例第四十五條第九款、第六十一條第三項及第六十三條第一項第
    一款規定裁處異議人罰鍰六百元、吊扣駕駛執照三個月並記違規點數一點之事實
    ，有台北市政府警察局舉發違反道路交通管理事件通知單（北市警交大字第ＡＸ
    Ｘ０一八七一七號）、台北市政府警察局交通警察大隊九十一年十月十一日北市
　　警交大四字第０九一六六八四八六００號函暨所附交通違規事件調查表、道路交
　　通事故調查報告表、交通事故分析研判表、交通事故談話紀錄表各一份、申訴紀
　　錄表、原處分機關九十一年十一月十一日北市裁一字第０九一四三五一八一００
  　號函及台北市交通事件裁決所違反道路交通管理事件裁決書（北市裁三字第裁二
　　二—ＡＸＸ０一八七一七號）等在卷可稽。
四、異議人固不否認有於右揭時地騎乘車號ＡＱＸ—五五六號重型機車，與陳珮瑩騎
    乘之車號ＡＵＸ－八八六號重型機車發生碰撞肇事，致陳珮瑩受傷等事實，惟矢
　　口否認有何違反道路交通管理處罰條例之行為，辯稱：我當天騎到路口時有注意
  　減速慢行，但陳珮瑩所騎乘的機車速度較快，通過該路口時，沒有注意要減速慢
　　行，本件事故會發生是因為陳珮瑩回頭與後座乘客交談、未注意車前狀況、未減
　　速慢行，才導致兩車發生碰撞，原處分機關裁決顯有未洽，爰聲明異議，請求撤
　　銷原處分云云。經查：
　（一）本件肇事路段景興路二八二巷道路（東西向）設有「停」字之交通標誌，此
  　　　觀諸卷附臺北市政府警察局交通警察大隊交通事故分析研判表之調查分析欄
    　　所載即明，且有現場照片附於另案偵查卷（見九十二年度他字第三六八號卷
      　第十三頁）可稽，亦為異議人所不否認，可見前開道路係屬支線道，而景興
        路（南北向）屬幹線道甚明，則異議人騎乘機車沿景興路二八二巷道路行駛
        屬支線道車，揆諸首揭規定，異議人支線道車於行至景興路（南北向）無號
        誌之交岔路口時，即應暫停讓幹線道車即陳珮瑩騎乘之機車先行，應堪認定
        。
　（二）又異議人於右揭時地騎乘機車行經無號誌交岔路口時未讓幹線道車即陳珮瑩
  　　　所騎乘之機車先行，因而發生碰撞肇事，致陳珮瑩受有右側橈骨骨折之傷害
　　　　等事實，有前開舉發違反道路交通管理事件通知單、裁決書、道路交通事故
  　　　調查報告表、談話紀錄表及臺北市政府警察局交通警察大隊道路交通事故分
　　　　析研判表等在卷可稽，而交通警察掣單舉發違反道路交通管理處罰條例所列
　　　　之違規事實，本質上為行政處分，係公務員基於職務上之權力，依法就特定
　　　　之具體事件所為之具公法上效果之單方面行政行為，基於公務員為公法上行
　　　　為具有公信力之原則，該行政行為當可被推定為真正，其據以依法處分之事
　　　　實認定亦為正確無誤，顯見異議人於行至景興路二八二巷無號誌路口時，並
　　　　未遵守「停」字標誌，禮讓路權予幹線道車，卻爭道行駛而撞及幹線道車即
　　　　陳珮瑩騎乘之機車右側車身，並致人受傷，原處分機關依道路交通管理處罰
  　　　條例第四十五條第第九款、第六十一條第三項第一款及第六十三條第一項第
    　　一款規定裁處異議人最低罰鍰六百元、吊扣駕駛執照三個月及記違規點數一
　　　　點，並無違誤，本件異議為無理由，應予駁回。
五、據上論斷，應依道路交通案件處理辦法第十九條，裁定如主文。
中　　　華　　　民　　　國　　九十三　　年　　　十　　　月　　二十八　　日
                              臺灣臺北地方法院交通法庭
                                  法  官　鍾素鳳
右正本證明與原本無異。
                                  書記官  朱良燦
中　　　華　　　民　　　國　　九十三　　年　　　十　　　月　　二十八　　日
如不服本裁定應於送達後五日內向本院提出抗告狀。
